

STEFAN **DE RAADT**

SOFTWARE ONTWIKKELAAR

Telefoon: +31 6 8318 9996

E-mail: stefanderaadt@gmail.com

Portfolio: https://stefanderaadt.nl

OVER MIJ

Mijn naam is Stefan de Raadt, ik ben 23 jaar oud en woon in Maurik (Gelderland). In mijn vrije tijd vind ik het leuk om te: gamen, wandelen, sportvissen, skaten en fietsen. Verder ontdek ik graag de nieuwste technieken/frameworks rondom het gebied van software.

ERVARING

Stagiair Itho Daalderop (2020)

- Afstudeeropdracht waarbij een server is ontwikkeld die op basis van het weer de zelfconsumptie van eigen opgewekte zonne-energie verbeterde. Dit was mogelijk door elektrische apparaten (zoals een E-Boiler) op de juiste momenten in te schakelen.
- Technieken: React.JS, Python, Flask, Docker en scikit-learn

ZZP Ontwikkelaar Omroep NTR - Het Klokhuis (2019)

- Gewerkt aan de nieuwe Gamestudio, een webapp waarmee het mogelijk is om zelf games te bouwen en deze te delen met andere gebruikers.
- Technieken: React.JS, Sass en Javascript (ES6)

Ontwikkelaar / Stagiair

Software Minox (2018 - 2019)

- Stageopdracht afgerond waarbij ik grootboekrekeningen moest koppelen aan RGS (Referentie Grootboek Schema). Door grootboekrekeningen te koppelen aan deze codes zijn deze rekeningen vervolgens beter deelbaar/vergelijkbaar met elkaar.
- Technieken: ReactJS, NodeJS, Docker, Microservices en Javascript (ES6)

Software Ontwikkelaar / Stagiair

Astecom (2016 - 2018)

- Eindstage voor het MBO. Vooral bezig geweest in een onbekende taal: PxPlus. Door deze stage ben ik veel beter geworden in het zelfstandig problemen oplossen, vooral door het gebrek aan documentatie/informatie van deze taal.
- Technieken: PxPlus, PHP, Laravel en React.JS

Stagiair TWS Media (2015)

- Eerste stage op het MBO waarbij ik vooral veel algemene programmeer kennis heb opgedaan. TWS Media was een bedrijf die vooral bezig was met het ontwikkelen van websites in Drupal.
- Technieken: HTML5, CSS3, Javascript, PHP, Drupal en Java

VAARDIGHEDEN

Talen

Javascript (ES6/ES5), HTML5, CSS3, Sass, Java, Json, Node JS, PHP, Ruby en C# .NET

Frameworks/Tools

ReactJS, VueJS, Jest, JUnit, Git, Docker, ExpressJS, Laravel, Spring Framework, Unity, Xamarin, Bootstrap, Bulma en Ruby on Rails

Verdere ervaringen

Scrum, Test Driven Development en verschillende Design Patterns

OPLEIDINGEN

HBO-ICT Software

& Information Engineering

Hogeschool Utrecht (2016 – 2020) - Cum Laude

MBO 4 Applicatie Ontwikkelaar

ROC A12 (2013-2016)